【裁判字號】    98,消債更,6
【裁判日期】    980515
【裁判案由】    更生事件
【裁判全文】
臺灣臺北地方法院民事裁定             98年度消債更字第6號
聲  請  人
即債務人    甲○○
上列聲請人因消費者債務清理事件聲請更生，本院裁定如下：
    主  文
更生之聲請駁回。
聲請費用由聲請人負擔。
    理  由
一、按債務人對於金融機構因消費借貸、自用住宅借款、信用卡
    或現金卡契約而負債務，在聲請更生或清算前，應提出債權
    人清冊，以書面向最大債權金融機構請求協商債務清償方案
    並表明共同協商之意旨。協商成立者，應以書面作成債務清
    償方案，由當事人簽名、蓋章或按指印；協商不成立時，應
    付與債務人證明書。債務人與金融機構協商成立者，不得聲
    請更生或清算。但因不可歸責於己之事由，致履行顯有重大
    困難者，不在此限。消費者債務清理條例第151條第1項、第
    4項、第5項定有明文。又聲請更生或清算不合程式或不備其
    他要件者，法院應以裁定駁回之，但其情形可以補正者，法
    院應定期間先命補正，復為同條例第8條所明定。
二、聲請意旨略以：聲請人現無任何財產，負債總額為新臺幣（
    下同）3,678,953元，每月生活費14,750元。其曾依中華民
    國銀行公會會員辦理消費金融案件無擔保債務協商機制與美
    國運通國際股份有限公司（下稱美國運通公司）達成協議，
    協商時債務總額為3,485,760元，每期清償29,048元，每月
    為一期，期間為10年。嗣後聲請人自97年6月9日起任職英屬
    維爾京群島商高力國際股份有限公司，至97年12月止每月收
    入新臺幣（下同）32,698元，自98年1月起減為每月24, 000
    元。如扣除依協商條件還款計劃應清償之29,048元，無法維
    持其基本生活，是聲請人無法依協商條件還款計劃按月清償
    債務，實難歸責聲請人，已達不能清償債務或有不能清償之
    虞，為此爰聲請准予更生等語。
三、經查，本件聲請人固主張其曾與美國運通公司協商成立，而
    提出95年9月13日之郵政跨行匯款申請書及郵政劃撥儲金存
    款收據等件影本為證，惟因聲請人未提出任何曾與最大債權
    銀行協商成立之證明，經本院命其提出該資料，聲請人僅稱
    其向美國運通公司請求該文件遭拒，而請本院行文索取。經
    本院函美國運通公司查詢，該公司函稱聲請人並未向該公司
    申請前置協商等語，有該公司98年2月19日98美通字第09214
    號函可佐。上開美國運通公司函經出示聲請人，聲請人亦僅
    再次陳明與美國運通公司達成上開協議之陳述，而再次提出
    前開95年9月13日之郵政跨行匯款申請書影本。然查，前開
    跨行匯款申請書僅得證明被告有匯款之情形，至於是否係依
    聲請人與最大債權銀行協商成立後所為匯款，尚屬不能證明
    。依前開消費者債務清理條例之規定，聲請人聲請更生或清
    算，僅限於曾與最大債權金融機構協商成立而有不可歸責於
    己之事由致履行顯有重大困難者，或與最大債權金融機構協
    商不成立者始得為之。本件聲請人既不能證明上開要件，則
    其向本院聲請更生，自與本條例第151條第1項規定不符，而
    該部分業經本院於98年1月7日限期命其於裁定送達後15日內
    提出，該裁定業於98年1月10日送達聲請人，有送達證書在
    卷可稽，聲請人迄今仍未能補正，自應依同條例第8條前段
    ，駁回其更生之聲請，爰裁定如主文。
中    華    民    國    98    年    5     月    15    日
              民事第二十一庭法      官  蔡政哲
上為正本係照原本作成
如不服本裁定，應於裁定送達後10日內，以書狀向本院提出抗告
，並繳納抗告費新臺幣1,000元
中    華    民    國    98    年    5     月    15    日
                            書  記  官  陳惠娟


司法院資訊處製作；財團法人民間司法改革基金會備份。
